臺灣高等法院臺南分院刑事裁定
111年度聲字第336號
聲  請  人  江信賢律師  
即選任辯護  鄭安妤律師
人          
被      告  盧苡瑄
上列聲請人因被告犯擄人勒贖等案件(111年度上訴字第39號)，
聲請發還扣押物暨閱覽交付卷證資料，本院裁定如下：
    主  文
准聲請人閱覽扣案之橘色IPHONE手機內之資料，並於繳納相關費
用後，准予重製，但禁止就所重製之內容，為非正當目的之使用
。
其餘聲請駁回。
    理  由
一、聲請意旨略以：被告遭扣案之橘色IPHONE手機，雖經一審法
    院諭知沒收，惟該手機內有諸多檔案內容，且被告均無留存
    ，請准予聲請人閱覽該手機。又被告遭扣案之個人物品(如
    一審判決書附表編號1所示，尤其是中國信託提款卡)，均未
    經法院宣告沒收，爰依刑事訴訟法第317條規定，請求發還
    等語。
二、按辯護人於審判中得檢閱卷宗及證物，並抄錄、重製或攝影
    ；持有第一項及第二項卷宗及證物內容之人，不得就該內容
    為非正當目的之使用，刑事訴訟法第33條第1項、第5項明文
    規定。又按可為證據或得沒收之物，得扣押之。扣押物若無
    留存之必要者，不待案件終結，應以法院之裁定或檢察官命
    令發還之；其係贓物而無第三人主張權利者，應發還被害人
    。扣押物未經諭知沒收者，應即發還；但上訴期間內或上訴
    中遇有必要情形，得繼續扣押之，刑事訴訟法第133條第1項
    、第142條第1項、第317定有明文。是否有繼續扣押之必要
    ，事實審法院有審酌裁量之權(最高法院97年度台抗字第11
    號裁定意旨可資參照)。
三、經查：
　㈠聲請人為被告盧苡瑄之選任辯護人，是其聲請閱覽及拷貝扣
    案之橘色IPHONE手機內之資料，與上開規定相符，自應予准
    許。然為保障他人權益及維護司法之公正，另依同條第5項
    規定，禁止聲請人就所拷貝之內容，為非正當目的之使用，
    以符法治。
　㈡另聲請人雖聲請發還扣案原審判決書附表編號1之扣押物，然
    聲請人並非扣押物之所有人、持有人或保管人，是否可以其
    名義聲請發還，已有疑義。況且，本案甫於民國111年4月21
    日宣判，上訴期間尚未屆滿，案件尚未判決確定，上開物品
    雖未經法院宣告沒收，然在本案尚未確定之前，該等扣押物
    仍有作為本案證據使用之可能，而有繼續扣押之必要，此部
    分聲請自難予准許，應予駁回。
四、爰依刑事訴訟法第220條，裁定如主文。
中　　華　　民　　國　　111 　年　　5 　　月　　4 　　日
                  刑事第二庭    審判長法　官  陳珍如
                                      法　官  黃裕堯
                                      法　官  包梅真
以上正本證明與原本無異。
如不服本裁定，應於收受本裁定後五日內向本院提出抗告狀。
　　　　　　　　　　　　　　　　　　　書記官  許雅華　
中　　華　　民　　國　　111 　年　　5 　　月　　4 　　日